【裁判字號】    89,易,1076
【裁判日期】    890526
【裁判案由】    恐嚇
【裁判全文】
臺灣高雄地方法院刑事判決                        八十九年度易字第一七六號
    公  訴  人  台灣高雄地方法院檢察署檢察官
    被      告  甲○○
右列被告因恐嚇案件，經檢察官提起公訴 (八十九年度偵字第一九五七號)，本院判
決如左：
    主  文
甲○○無罪。
    理  由
一、公訴意旨略以：被告甲○○係南輝羊乳有限公司負責人，原僱用丙○○為送貨員
    ，因細故，於民國八十八年十月二十四日（起訴書載為十四日）十九時許，夥同
    不詳年籍男女各一人，至高雄縣林園鄉○○○路五二七號之八丙○○住處，向丙○○恫稱：要丙○○在羊奶界消失等語，致丙○○心生畏懼，因認被告涉犯刑法
    第三百零五條之恐嚇罪嫌等情。
二、公訴人認被告涉右開罪嫌，係以告訴人丙○○之指訴及證人丁○○之證詞，資為
    論罪依據。惟訊據被告甲○○堅詞否認上開犯行，辯稱：該日係偕同經理乙○○
    及配送主管曾泰良至丙○○住處訪視，說明客戶投書及電話反應之情形，並請丙○○帶領其他送貨員熟悉送貨路線，證人丁○○取出一瓶二鍋頭、一瓶高梁與其
    及曾泰良共飲，丙○○則取出其自熬之青草茶供乙○○飲用，停留期間氣氛平和
    ，並無恐嚇丙○○「要使你在羊乳界消失」之語等情。
三、按犯罪事實應依證據認定之，無證據不得推定其犯罪事實，刑事訴訟法第一百五
    十四條定有明文。次按告訴人與被告在訴訟上係立於對立之地位，告訴人告訴之
    目的係為使被告受刑事制裁為目的，故告訴人之指訴若有瑕疵可指，且無證據證
    明與事實相符，自不得以其片面指訴遽採為對被告不利之認定。經查：
    (一)告訴人於本院調查時先稱被告與證人乙○○、曾泰良至其住處時，即抓住其手
      ，對其恐嚇，嗣其夫為壓住氣氛，始取出二鍋頭、高梁酒各一瓶請被告喝酒云
      云，嗣又改稱恐嚇係在喝酒時發生之事，經本院質問告訴人為何前後說詞不一
      時，又改稱進來時及喝酒時均有講上開恐嚇言詞云云（見本院八十九年三月廿
      四日審判筆錄），是告訴人先後指訴情節已有齟齬，其指訴之真實性非無令人
      置疑之處。
    (二)證人丁○○雖於本院證稱：被告於前開時地對告訴人指稱「要讓你丙○○在羊
      奶界消失，沒有你這個人存在」等語，伊為安撫場面，始請被告等人喝酒云云
      。是證人丁○○證稱被告係於喝酒前為上開恐嚇言詞，與告訴人指訴之喝酒前
      、喝酒中均有恐嚇，兩人說詞歧異，況證人丁○○與告訴人雖已辦理離婚，無
      法律上夫妻關係，然事實上仍同室共居，為事實上之夫妻關係，其證詞難免偏
      袒。況據告訴人指稱被告對其恐嚇係發生於八十八年十月廿四日，而證人丁○○於偵查中作證係於八十九年一月廿八日，時間上已距離三月有餘，且證人丁○○於本院審理時證稱：伊不知當日被告有無對告訴人恐嚇（見本院八十九年
      五月十二日審判筆錄），然其對被告當日所講之片言隻語，尚能記憶明確，與
      常情頗有乖違，故亦難以其證詞為對被告不利之認定。
    (三)證人乙○○到庭結證：當日告訴人丈夫請渠等喝酒，伊不會喝酒，僅飲青草茶
      ，並未見聞被告有對告訴人為恐嚇言詞，亦無任何爭執等語（見本院八十九年
      三月廿四日、五月十二日審判筆錄），證人曾泰良亦證稱：當日告訴人丈夫請
      渠等喝酒及青草茶，並無聽到被告有恐嚇告訴人上開言詞等語等語在卷（見本
      院八十九年三月廿日日審判筆錄）。則被告若至告訴人住處即有恐嚇及凶狠言
     詞，衡諸常情，雙方必生爭執，心生芥蒂，告訴人丈夫及告訴人豈有取出二鍋
      頭、高梁酒及自熬之青草茶，請被告及證人乙○○、曾泰良飲用之理。是以告
      訴人指訴及證人丁○○證詞顯有悖乎情理之處，洵難採為對被告論罪之依據。
    (四)本件告訴人指訴被告對其恐嚇之時間係發生在八十八年十月廿四日，倘被告有
      對告訴人上開恐嚇行為，致使告訴人心生畏怖，則告訴人為其安全計，理應即
      時報警究辦，以免遭受被告之加害，何以遲至八十九年一月十四日始向台灣高
      雄地方法院檢察署檢察官言詞申告，且告訴人申告被告對其恐嚇，係發生在被
      告為代表人之南輝羊乳有限公司於八十八年十一月十六日向台灣高雄地方法院
      檢察署告訴丙○○涉嫌侵占、詐欺、背信、偽造文書等罪嫌之後，有刑事告訴
      狀附卷可稽，則告訴人之申告被告恐嚇罪嫌，非無可能係遭南輝羊乳有限公司
      之代表人即本件被告告訴其涉犯侵占等罪嫌後所採取之反制行為，其指訴被告
      恐嚇，自亦有容疑之處。
四、綜上，並不能證明被告於前揭時地有何對告訴人施加恐嚇之行為，此外，復查無
    其他積極證據足認被告有何被訴恐嚇犯行，既不能證明被告犯罪，爰為無罪判決
    之諭知。
據上論斷，應依刑事訴訟法第三百零一條第一項，判決如主文。
本案經檢察官葉淑文到庭執行職務
中    華    民    國      八十九      年      五      月    二十六    日
                                      臺灣高雄地方法院刑事庭
                                法  官    郭錦茂
右正本證明與原本無異。
如不服本判決，應於判決送達後十日內，向本院提出上訴狀。
                                書記官    賴佳慧
中    華    民    國      八十九      年      五      月      三十一      日


司法院資訊處製作；財團法人民間司法改革基金會備份。
